【裁判字號】    95,台抗,615
【裁判日期】    951013
【裁判案由】    國家賠償
【裁判全文】
最高法院民事裁定              九十五年度台抗字第六一五號
抗  告  人  甲○○
上列抗告人因與相對人台北縣政府等間請求國家賠償事件，對於
中華民國九十五年七月十七日台灣高等法院裁定（九十五年度上
國易字第六號），提起抗告，本院裁定如下：
    主  文
抗告駁回。
抗告訴訟費用由抗告人負擔。
    理  由
按對於法院所為之裁定聲明不服，應依抗告程序為之，故當事人
對於裁定，如於抗告期間內以書狀向法院表示不服之意旨，縱該
書狀內未用抗告名稱，仍應以提起抗告論（本院三十一年抗字第
四一五號判例參照）。是本件抗告人不服原裁定，於抗告期間內
具狀聲明「異議」，仍應以提起抗告論，合先敘明。
其次，訴訟標的之價額，由法院核定。核定訴訟標的之價額，以
起訴時之交易價額為準。又以一訴主張數項標的者，其價額合併
計算之。民事訴訟法第七十七條之一第一項、第二項、第七十七
條之二第一項前段分別定有明文。原法院以：兩造間請求國家賠
償事件，抗告人起訴主張其將坐落於台北縣瑞芳鎮○○○段楓仔
瀨小段七二地號等十一筆土地應有部分各二十四分之一（下稱系
爭土地），出售予訴外人張貴雲，嗣因張貴雲違約，伊即於民國
七十八年二月起多次以存證信函通知台北縣瑞芳地政事務所不得
將系爭土地所有權辦理移轉登記予張貴雲，詎該地政事務所仍將
系爭土地所有權辦理移轉登記予張貴雲，足見相對人機關所屬之
公務員執行職務顯有過失致損害伊之權利。因此依國家賠償法規
定，求為判決相對人應塗銷系爭土地之所有權移轉登記，並賠償
伊所受之損害新台幣（下同）九千五百八十一萬二千零五十五元
本息等情，準此，依系爭土地登記簿謄本所載土地面積及其每平
方公尺公告現值計算，就塗銷系爭土地所有權移轉登記部分，應
核定其訴訟標的價額為四十六萬一千四百二十元。另抗告人請求
相對人賠償損害九千五百八十一萬二千零五十五元部分，其訴訟
標的與塗銷登記之請求間並無主從之附帶關係，即應合併計算其
價額，乃核定本件訴訟標的價（金）額共為九千六百二十七萬三
千四百七十五元。經核於法並無不合。抗告人抗告意旨雖謂：其
起訴主張所有土地遭相對人所屬公務員誤為所有權移轉登記而受
有損害，訴請相對人塗銷錯誤登記及賠償損害，必第一項請求之
塗銷登記成立，第二項聲明因未塗銷所致之損害始有求償可能，
故第二項聲明之損害賠償應屬第一項塗銷登記之附帶從請求，即
不應合併計算價額云云，惟查抗告人起訴請求相對人損害賠償所
主張：相對人辦理系爭土地所有權移轉登記與張貴雲，致抗告人
另出售系爭土地與第三人周山柳發生違約情事，受有違約金支出
及所失利益等損害，應由相對人賠償等事實，與其請求相對人應
回復原狀塗銷土地之所有權移轉登記，顯為分別獨立之請求，並
無先後、主從或附帶請求之分，揆諸前揭說明，自應合併計算其
價額。抗告論旨，指摘原裁定核定訴訟標的價額不當，聲明廢棄
，非有理由。
據上論結，本件抗告為無理由。依民事訴訟法第四百九十五條之
一第一項、第四百四十九條第一項、第九十五條、第七十八條，
裁定如主文。
中    華    民    國  九十五  年    十    月   十三   日
                      最高法院民事第四庭
                          審判長法官  蘇  茂  秋
                                法官  陳  碧  玉
                                法官  王  仁  貴
                                法官  劉  靜  嫻
                                法官  吳  謀  焰
      本件正本證明與原本無異
                                      書  記  官
中    華    民    國  九十五  年    十    月  二十三  日
                                                    m


司法院資訊處製作；財團法人民間司法改革基金會備份。
